【裁判字號】    88,易,1424
【裁判日期】    890127
【裁判案由】    傷害
【裁判全文】
台灣彰化地方法院刑事判決                        八十八年度易字第一四二四號
    公  訴  人  臺灣彰化地方法院檢察署檢察官
    被      告  乙○○
右列被告因傷害案件，經檢察官提起公訴(八十年度偵字第        號)，本院判
決如左：
    主  文
乙○○傷害人之身體，處拘役參拾日，如易科罰金，以參佰元折算壹日。
    事  實
一、乙○○係甲○之夫，二人間具有家庭暴力防治法第三條第一款所定之家庭成員關
    係。因二人感情不睦，常有爭執，乙○○竟基於普通傷害之犯意，於民國八十八
    年八月十九日晚間十一時許，在其位於彰化縣埔鹽鄉○○村○○路○段一七二號
    之住處，持鐵棍毆打甲○，致甲○受有臀部、左側大腿、左上肢、左側臉頰多處
    瘀傷及腫脹等傷害。
二、案經被害人甲○訴由台灣彰化地方法院檢察署檢察官偵查起訴。
    理  由
一、訊據被告乙○○雖然矢口否認有何傷害犯行，惟查右揭事實，迭據告訴人甲○於
    偵審指訴綦詳，核與證人即告訴人之兄詹照淳證稱：「有路人打電話說有看到我
    妹婿在打我妹妹，要我趕快過去，我和我父親一起過去，抵達時已十二點多（即
    二十日凌晨），被告手持約二尺的鐵棍（空心）要追打甲○，當時甲○整隻左手
    臂均有瘀傷．．．．。」等情節相符，且觀諸彰化基督教醫院八十八年九月二十
    八日（八八）彰基病字第八八Ｏ九Ｏ五九號函所附告訴人受傷之照片所示：其傷
    痕呈長條狀之瘀腫，應屬棍棒重擊所致，足證，告訴人之指述非虛，此外，復有
    該院出具之診斷書一紙在卷足稽，被告罪證明確，犯行洵堪認定，自不容其空言
    諉卸，應予依法論科。
二、核被告所為，係犯刑法第二百七十七條第一項之傷害罪，屬家庭暴力防治法第二
    條第二項之家庭暴力罪，爰審酌被告犯罪之動機、目的、手段、所生損害及犯後
    態度等一切情狀，量處如主文所示之刑，並諭知易科罰金之折算標準，以示儆懲
    。
據上論斷，應依刑事訴訟法第二百九十九條第一項前段，家庭暴力防治法第二條第二
項，刑法第二百七十七條第一項、第四十一條，罰金罰鍰提高標準條例第一條前段、
第二條前段，判決如主文。
本案經檢察官陳德芳到庭執行職務。
中    華    民    國    八  十九    年      一       月     二十七    日
                                  臺灣彰化地方法院刑事第二庭
                                      法      官  康  弼  周
右正本證明與原本無異。
如不服本判決，應於判決送達後十日內向本院提出上訴狀( 須附繕本 )。
告訴人或被害人對於判決如有不服具備理由請求檢察官上訴者，其上訴期間之計算係
以檢察官收受判決正本之日期為準。
                                      法院書記官  田  慧  賢
中      華      民      國    八十九    年      一      月    二十九    日
附錄論罪科刑法條：
刑法第二百七十七條第一項
傷害人之身體或健康者，處三年以下有期徒刑，拘役或一千元以下罰金。
犯前項之罪，因而致人於死者，處無期徒刑或七年以上有期徒刑，致重傷者，處三年
以上，十年以下有期徒刑。


司法院資訊處製作；財團法人民間司法改革基金會備份。
